【裁判字號】    89,上訴,923
【裁判日期】    890608
【裁判案由】    違反毒品危害防制條例
【裁判全文】
臺灣高等法院高雄分院刑事判決                    八十九年度上訴字第九二三號
    上訴人即被告  甲○○
    指定辯護人    本院公設辯護人  孫妙岑
右上訴人因毒品危害防制條例案件，不服臺灣高雄地方法院八十八年度訴字第四四八
號中華民國八十九年六月八日第一審判決（起訴案號：臺灣高雄地方法院檢察署八十
八年度偵字第二一七三號），提起上訴，本院判決如左：
    主  文
上訴駁回。
    事  實
一、甲○○基於意圖營利之概括犯意，(一)、自民國八十七年九月間某日起，至八十八
    年一月二日上午八、九時止，以其所有0000000000號呼叫器為作為聯
    絡交易時、地之工具，在其位於高雄市苓雅區○○○路一五一巷三之一號之住處
    或住處附近，以每包（重約一公克左右）安非他命新台幣（下同）二千元之價格
    ，連續販賣第二級毒品安非他命予丁志忍（施用毒品部分，經檢察官另行偵辦）
    約十餘次。(二)、自八十七年十二月中旬起至八十八年一月二日下午九時止，以其
    所有0000000000號呼叫器為作為聯絡交易時、地之工具，在其位於高
    雄市苓雅區○○○路一五一巷三之一號之住處或住處附近，以每包（重量不詳）
    安非他命五百元之價格，連續四次販賣第二級毒品安非他命予黃文昌（施用毒品
    部分，經檢察官另行偵辦）。嗣於八十八年一月六日中午十二時許，丁志忍為警
    於高雄市○○區○○路二０九巷七弄三十八號住處查獲施用毒品之器具，因而供
    出其毒品係購自甲○○，並於同日下午，丁志忍依警方之指示，以前開0000
    000000號呼叫器號碼聯絡甲○○，佯稱欲購買二千元之安非他命，雙方遂
    約定於高雄市苓雅區○○○路三之一號之甲○○住處交易，當日下午六時許，甲
    ○○於住處交付一小包重量不詳之安非他命予丁志忍時為警查獲，並扣得上開安
    非他命一小包，及於甲○○身上扣得第二級毒品安非他命二小包（上開三包安非
    他命驗前毛重共六點五九公克、驗後毛重共六點五四公克）、甲○○所有上開販
    賣第二級毒品用之呼叫器一只。旋又在甲○○住處前查獲欲至甲○○住處購買安
    非他命之黃文昌，並於黃文昌之身上查獲空夾鏈袋二百只。
二、案經高雄市政府警察局楠梓分局移送臺灣高雄地方法院檢察署檢察官偵查起訴。
理  由
一、訊據被告甲○○固坦承曾多次交付第二級毒品安非他命予證人丁志忍、黃文昌之
    事實，惟矢口否認有何販賣安非他命之犯行，辯稱：伊與丁志忍、黃文昌是一起
    出資購買，大都由伊與丁志忍各出二千元，黃文昌出一千元後，由伊出去購買，
    再分給丁志忍、黃文昌，伊並沒有販賣毒品給丁志忍、黃文昌云云。
二、經查：
(一)、扣案之白色晶體三包，經送請高雄醫學院附設中和紀念醫院鑑定結果，確為第二
    級毒品安非他命，驗前毛重六點五九公克，驗後毛重六點五四公克，有該院八十
    八年六月十五日Ｂ0000000號檢驗報告單附卷可稽（見原審卷第五十頁）
    。
(二)、被告甲○○自八十七年九月間起至八十八年一月二日止，在高雄市苓雅區○○○
    路三之一號或附近，以每包二千元之代價，連續販賣第二級毒品安非他命予證人
    丁志忍十餘次，及自八十七年十二間起，在上址，以每包五百元之代價，連續販
    賣第二級毒品安非他命予證人黃文昌四次之事實，業經證人丁志忍、黃文昌於警
    訊中證述綦詳。證人丁志忍、黃文昌其後雖均更易前詞，稱：毒品是合資購買云
    云；然細譯被告與證人丁志忍、黃文昌於原審審理由所述，證人丁志忍稱：自八
    十七年十月至八十八年一月初間有吸食安非他命，毒品都是與甲○○二人一起合
    資購買，都是伊以電話聯絡甲○○，並交錢給他，等甲○○拿到毒品後，伊再向
    甲○○拿，大約一起合買過六、七次，伊不認識黃文昌，也沒和黃文昌一起和買
    過，查獲當天是第一次看過黃文昌，伊當天去甲○○家中時並沒有看到黃文昌等
    語（見原審卷第六四頁反面至六五頁訊問筆錄），證人黃文昌證稱：伊吸食的安
    非他命是與甲○○一起出錢買的，大約一起買過一、二次，而丁志忍是經由朋友
    介紹認識，也有一起合資買過毒品等語（見原審卷第一二六頁訊問筆錄），被告
    則稱：大約自八十七年十、一月起，與丁志忍一起合資購買安非他命，共合買過
    二、三次左右，是丁志忍到伊家中，由伊出去買，回來後在家裡拿毒品給丁志忍
    ；八十八年一月六日當天，是丁志忍、黃文昌一起到伊家中拿錢給伊，伊出門購
    買後交給丁志忍等語（見原審卷第七０頁反面至七一頁訊問筆錄），足見證人丁
    志忍、黃文昌，就是否認識對方，及有無一起出資購買第二級毒品安非他命、購
    買次數若干等情，說法互相歧異，且就八十八年一月六日查獲當日購買之情形，
    證人丁志忍所述亦與被告大不相同。再佐以，證人蔡英宏即當日查緝之警員亦到
    庭證稱：八十八年一月六日，伊是先到丁志忍的家中搜索，有搜到違禁物，詢問
    丁志忍後，丁志忍表示毒品是向甲○○購買，經丁志忍聯絡甲○○後，在甲○○
    交付毒品給丁志忍時查獲等語（見原審卷第一四二頁審判筆錄），足認查獲當日
    應係證人丁志忍佯稱欲向被告購買毒品，而非合資購買。是證人丁志忍、黃文昌
    其後所稱合資購買一情，顯係迴護被告之詞，洵無足採，應以證人丁志忍、黃文
    昌於警訊之證稱為可採。又販賣毒品乃屬重刑之罪，其甘冒被處重刑之危險，而
    多次販賣毒品，若非有利可圖，豈願為之，是本件被告顯有營利之販賣意圖，彰
    彰明甚。
(三)、綜上所述，是被告所辯均無足採。事證明確，被告犯行洵看認定。
三、核被告甲○○所為，係犯毒品危害防制條例第四條第二項之販賣第二級毒品安非
    他命罪。其販賣前持有安非他命之低度行為，應為販賣之高度行為所吸收，不另
    論罪。被告甲○○最後一次販賣行為，係丁志忍依警方蒐證要求，而向其購買安
    非他命，實無購買之真意，故此次行為應僅止於未遂（最高法院八十五年度第四
    次刑庭會議決議參照）。被告多次販賣安非他命既遂、未遂之犯行，時間緊接，
    所犯係構成要件相同之罪，顯係基於概括犯意反覆為之，應依連續犯之規定，論
    以販賣第二級毒品既遂一罪，並依法加重其有期徒刑、罰金刑部分之法定刑（其
    法定刑無期徒刑部分，依法不得加重）。
四、原審因而適用毒品危害防制條例第四條第二項、第十八條第一項、第十九條第一
    項，刑法第十一條、第五十六條規定，並審酌被告連續多次販賣第二級毒品安非
    他命予他人，危害他人身心健康至鉅，且犯後飾詞卸責，未見悔意，惟念其販賣
    毒品之數量非鉅，所得亦僅二萬二千元等一切情狀，量處有期徒刑七年二月。並
    說明扣案之安非他命三小包（驗後毛重共六點五四公克）為毒品，不問屬於犯人
    與否，均應依毒品危害防制條例第十八之規定，宣告沒收併銷燬之。另扣案之呼
    叫器一只，為被告所有供其販賣安非他命犯罪所用之物，併依毒品危害防制條例
    第十九條第一項規定，宣告沒收之。至扣案夾鏈袋二百只，業經被告否認為其所
    有，亦無從證明與本件販賣毒品有關，爰不併予宣告沒收，附此敘明。又被告自
    八十七年九月間某日起，至八十八年一月二日止，連續以每小包二千元之價格，
    販賣第二級毒品安非他命予丁志忍十餘次，雖無法精確計算其販賣次數及所得，
    但以最低次數十次計算，所得至少有二萬元，又被告自八十七年十二月間起至八
    十八年一月二日止，連續四次以每小包五百元之價格，販賣第二級毒品安非他命
    予黃文昌，所得二千元，合計所得共二萬二千元，雖未扣案，仍應依毒品危害防
    制條例第十九條第一項之規定沒收，如全部或一部不能沒收時，因係金錢，故應
    以其財產抵償之。至鑑驗耗用之毒品既已滅失，自無庸宣告沒收。經核其認事用
    法俱無不合，量刑亦稱妥適，被告上訴意旨否認犯罪，空言指摘原判決不當，並
    無可取，為無理由，應予駁回。
據上論結，應依刑事訴訟法第三百六十八條，判決如主文。
本案經檢察官陳新慶到庭執行職務。
中    華    民    國     八十九     年       十       月      十七      日
                              臺灣高等法院高雄分院刑事第七庭
                                  審判長法官  王光照
                                        法官  黃壽燕
                                        法官  黃仁松
右正本證明與原本無異。
如不服本判決，應於判決送達後十日內向本院提出上訴狀，其未述理由者並應於提
出上訴狀後十日內向本院補提理由書（應附繕本)。
                                 書記官  郭蘭蕙
中    華    民    國     八十九     年       十       月       十九     日
附錄：本判決論罪科刑法條：
毒品危害防制條例第四條第二項：
製造、運輸、販賣第二級毒品者，處無期徒刑或七年以上有期徒刑，得併科新台幣七
百萬元以下罰金。
毒品危害防制條例第十八條第一項：
查獲之毒品及專供製造或施用毒品之器具，不問屬於犯人與否，均沒收銷毀之。但合
於醫藥或研究之用者，得不予銷毀。
毒品危害防制條例第十九條第一項：
犯第四條至第九條、第十二條、第十三條或第十四條第一項、第二項之罪者，其供犯
罪所用或因犯罪所得之財物，均沒收之，如全部或一部不能沒收時，追徵其價額或以
其他財產抵償之。
                                                                        Ｋ


司法院資訊處製作；財團法人民間司法改革基金會備份。
